【裁判字號】    97,台上,13
【裁判日期】    970103
【裁判案由】    違反槍砲彈藥刀械管制條例等罪
【裁判全文】
最高法院刑事判決                九十七年度台上字第一三號
上  訴  人  甲○○
            乙○○
上列上訴人等因違反槍砲彈藥刀械管制條例等罪案件，不服台灣
高等法院台中分院中華民國九十六年八月八日第二審判決（九十
六年度上訴字第一八０號，起訴案號：台灣台中地方法院檢察署
九十五年度偵字第八六四九<原判決漏載>、八六五０、一０一七
九號），提起上訴，本院判決如下：
    主  文
上訴駁回。
    理  由
壹、關於甲○○販賣具殺傷力之槍枝，及乙○○部分：
按刑事訴訟法第三百七十七條規定，上訴於第三審法院，非以判
決違背法令為理由，不得為之。是提起第三審上訴，應以原判決
違背法令為理由，係屬法定要件。如果上訴理由書狀並未依據卷
內訴訟資料，具體指摘原判決不適用何種法則或如何適用不當，
或所指摘原判決違法情事，顯與法律規定得為第三審上訴理由之
違法情形，不相適合時，均應認其上訴為違背法律上之程式，予
以駁回。本件原判決維持第一審依想像競合犯從一重論上訴人甲
○○以未經許可，販賣可發射子彈具有殺傷力之槍枝罪，處有期
徒刑七年，併科罰金新台幣（下同）三十萬元，及諭知罰金易服
勞役之折算標準；論乙○○以共同未經許可，寄藏可發射子彈具
有殺傷力之槍枝罪，累犯，處有期徒刑四年，併科罰金四十萬元
，及諭知罰金易服勞役之折算標準，並為相關從刑宣告之判決，
駁回上訴人等各該部分在第二審之上訴。係依憑：證人李文森（
證稱於原判決事實欄四所載時地，以五萬元向甲○○購買如原判
決附表<下稱附表>三編號1、2之槍枝、子彈，交易時有劉兆烜在
場）、劉兆烜（證述在場目睹甲○○與李文森交易槍枝之經過）
、乙○○（證陳李文森因槍枝故障曾找甲○○要修理換零件）、
李金龍（證謂甲○○曾交一把槍託其修理未果）等人之證供，扣
案如附表三編號1、2之槍枝、子彈，卷附內政部警政署刑事警察
局（下稱刑事警察局）民國九十五年五月八日（原判決第三十頁
倒數第三行誤載為五月七日）刑鑑字第○九五○○五五八○四（
原判決誤載為0000000000）號槍彈鑑定書，行政院海
岸巡防署海洋巡防總局第十三海巡隊九十五年十月十九日洋局十
三偵字第○九五○一三二七七五號函及所附上開槍、彈交易地點
位置圖、現場照片（以上為甲○○販賣槍枝部分）；乙○○於警
詢及偵查中之自白、證人吳昌樹之證言（證稱乙○○能進入查獲
藏放槍枝之處所），扣案如附表一編號 2、附表二編號1、2，附
表一編號5、6、8 ，附表二編號 3等槍枝、子彈，刑事警察局同
上槍彈鑑定書及九十五年九月十四日刑鑑字第○九五○一三○七
二六號函，「0000000000（甲○○使用）」與「00
00000000（乙○○使用）」門號行動電話於九十五年四
月十三日十三時二十八分許之通訊監察譯文（以上為乙○○寄藏
槍枝部分）等證據資料而為論斷，已各敘明其所憑之證據及認定
之理由。而以上訴人等否認犯罪，甲○○辯稱：伊答應李文森要
幫忙修理附表三之槍枝但未修好，該槍枝係李文森自己所有，非
伊所販賣；乙○○辯稱：伊是在整理倉庫時，見過該批槍枝、子
彈，先前所以承認寄藏，是害怕甲○○尋仇，才把事情攬到自己
身上云云，均非可取，亦悉依卷證資料論駁說明綦詳；並說明甲
○○與李文森既係進入小房間內為交易，該交易地點之屋主即未
必知情；甲○○販賣槍枝之犯行已甚明確，核無傳喚該屋主為無
益調查之必要等理由。從形式上觀察，原判決並無足以影響判決
結果之違背法令之情形存在。甲○○上訴意旨略稱：證人李文森
證述向上訴人購槍時間，或稱九十四年十二月中旬，或謂同年十
二月底，前後不一；李文森若誣指上訴人賣槍，可受減輕或免刑
之寬典，其證言不具憑信性，證人劉兆烜係李文森結拜兄弟，其
證言亦不免偏頗，原審採證違法；又未傳喚交槍處即苗栗縣三義
鄉西湖村下湖八號房屋屋主以查證上訴人是否曾前往該處，調查
職責未盡。乙○○上訴意旨略稱：上訴人係在不知情之情況下聽
命於甲○○代為放置物品，並未持有或寄藏槍彈，監聽譯文亦未
顯示上訴人與甲○○有直接稱呼槍枝之內容，不足作為補強證據
各等語。惟查：原判決論處上訴人等上開罪刑，係綜合前揭證據
，本於推理作用，斟酌取捨，憑以認定甲○○、乙○○各確有販
賣、寄藏槍枝之事實，已於理由內詳敘其取捨證據與判斷證據證
明力之理由，核不悖乎證據法則，不得任意指為違法。至於李文
森先後所稱購槍時間，縱有不一致之情形，仍無礙於甲○○販賣
槍枝基本事實之認定。上訴意旨或係對原審採證認事職權之適法
行使，或就原判決已說明論駁事項，徒以自己之說詞，漫為事實
上爭辯，或任意指摘其為違法，難認已符合首揭法定之第三審上
訴要件。應認甲○○關於販賣具殺傷力之槍枝部分及乙○○部分
之上訴均違背法律上之程式，應予駁回。
貳、關於甲○○寄藏具殺傷力之槍枝部分：
查第三審上訴書狀，應敘述上訴之理由，其未敘述者，得於提起
上訴後十日內補提理由書於原審法院，已逾上述期間，而於第三
審法院未判決前仍未提出上訴理由書狀者，第三審法院應以判決
駁回之，刑事訴訟法第三百八十二條第一項、第三百九十五條後
段規定甚明。本件上訴人甲○○因違反槍砲彈藥刀械管制條例等
罪案件，不服原判決，於九十六年八月二十三日提起上訴，關於
寄藏具殺傷力之槍枝部分並未敘述理由，迄今逾期已久，於本院
未判決前仍未提出，依上開規定，其此部分之上訴自非合法，應
予駁回。
參、關於甲○○恐嚇部分：
按刑事訴訟法第三百七十六條所列各罪之案件，經第二審判決者
，不得上訴於第三審法院，為該法條所明定。本件上訴人甲○○
因違反槍砲彈藥刀械管制條例等罪案件，其中關於恐嚇危害安全
部分，原審係依刑法第三百零五條及其他相關規定論處罪刑，核
屬刑事訴訟法第三百七十六條第一款之案件。依首開說明，既經
第二審判決，自不得上訴於第三審法院，上訴人猶提起上訴，顯
為法所不許，應予駁回。
據上論結，應依刑事訴訟法第三百九十五條，判決如主文。
中    華    民    國  九十七  年    一    月    三    日
                      最高法院刑事第十二庭
                          審判長法官  邵  燕  玲
                                法官  李  伯  道
                                法官  孫  增  同
                                法官  吳      燦
                                法官  李  英  勇
      本件正本證明與原本無異
                                      書  記  官
中    華    民    國  九十七  年    一    月    八    日
                                                     Ｍ


司法院資訊處製作；財團法人民間司法改革基金會備份。
